【裁判字號】    97,監,370
【裁判日期】    971021
【裁判案由】    選定禁治產人監護人
【裁判全文】
臺灣板橋地方法院民事裁定          97年度監字第370號
聲  請  人  甲○○
相  對  人
即禁治產人  乙○○
上列聲請人聲請選定禁治產人乙○○之監護人事件，本院裁定如
下：
    主  文
選定甲○○（男、民國○○○年○月○○○日生、身分證統一編
號：Ｚ 000000000號）為禁治產人乙○○（女、民國○
○○年○月○日生，身分證統一編號：Ｚ 000000000號
）之監護人。
聲請程序費用由聲請人負擔。
    理  由
一、本件聲請意旨略以：相對人乙○○係聲請人甲○○之胞姊，
    相對人前曾於民國97年5 月19日經鈞院以97年度禁字第59號
    裁定宣告其為禁治產人在案，且因相對人乙○○無法定親屬
    會議成員，無法召開親屬會議，前並經聲請鈞院以97年度家
    聲字第214 號裁定指定曾文彬、曾麗惠、莊曾麗雪、曾雅蘭
    、陸秀芬５人為親屬會議會員。為選定相對人之監護人，相
    對人之親屬會議成員曾文彬、曾麗惠、莊曾麗雪、曾雅蘭、
    陸秀芬５人，於97年9 月26日召開親屬會議，決議推選聲請
    人甲○○為相對人乙○○之監護人，爰依法民法第1111條之
    規定聲請選定甲○○為相對人乙○○之監護人等語。
二、按禁治產人之監護人，依左列順序定之：（一）配偶。（二
    ）父母。（三）與禁治產人同居之祖父母。（四）家長。（
    五）後死之父或母以遺囑指定之人。不能依前項規定定其監
    護人時，由法院徵求親屬會議之意見選定之，民法第1111條
    定有明文。次按親屬會議以會員五人組織之；親屬會議會員
    ，應就禁治產人之左列親屬與順序定之：（一）直系血親尊
    親屬。（二）三親等內旁系血親尊親屬。（三）四親等內之
    同輩血親。民法第1130條、第1131條第1 項亦分別定有明文
    。
三、經查：聲請人主張相對人乙○○係其胞姊，相對人前經本院
    以97年度禁字第59號裁定宣告其為禁治產人在案，而相對人
    乙○○無法定監護人，且不足法定親屬會議成員，前並經聲
    請指定曾文彬、曾麗惠、莊曾麗雪、曾雅蘭、陸秀芬５人為
    親屬會議會員等情，業據經聲請人提出本院97年度禁字第59
    號影本、97年度家聲字第214 號民事裁定正本為證，並經本
    院調閱上開卷宗核閱無訛，自應認為真實。又為選定相對人
    即禁治產人乙○○之監護人，現相對人乙○○之親屬會議會
    員定曾文彬、曾麗惠、莊曾麗雪、曾雅蘭、陸秀芬５人，於
    97年9 月26日召開親屬會議，決議同意選定聲請人即相對人
    之胞弟甲○○為禁治產人乙○○之監護人，此有聲請人所提
    禁治產人乙○○親屬會議紀錄1 件附卷足參，應堪信為真實
    。
四、本院經核聲請人提出之前開證據，核爰依首揭民法第1111條
    第2 項及第1132條第1 項之規定，並參酌親屬會議之意見，
    選定禁治產人乙○○之胞弟甲○○為該禁治產人乙○○之監
    護人。
五、依非訟事件法第21條第1 項前段，裁定如主文。
中    華    民    國    97    年    10    月    21    日
                  家事法庭  法  官  劉大衛
以上正本證明與原本無異。
當事人及利害關係人如不服本裁定，應於裁定送達後10日內向本
院提出抗告狀，並應繳納抗告裁判費新臺幣1,000 元。
中    華    民    國    97    年    10    月    21    日
                           書記官   李玉秀


司法院資訊處製作；財團法人民間司法改革基金會備份。
